臺灣苗栗地方法院刑事判決
111年度易字第35號

公  訴  人  臺灣苗栗地方檢察署檢察官
被      告  吳明政



上列被告因加重竊盜等案件，經檢察官提起公訴（110年度偵字
第5867號、111年度偵字第56號），被告於本院準備程序中就被
訴之事實為有罪之陳述，經裁定改依簡式審判程序審理，並判決
如下：
    主  文
吳明政犯加重竊盜罪，處有期徒刑柒月；又犯竊盜罪，處有期徒
刑肆月，如易科罰金，以新臺幣壹仟元折算壹日。
未扣案之犯罪所得新臺幣玖仟貳佰元、LV皮夾壹個均沒收，於全
部或一部不能沒收或不宜執行沒收時，追徵其價額。
    事  實  及  理  由
一、本院認定被告吳明政之犯罪事實、證據及應適用之法條，除
    證據名稱應補充「被告於本院審理中自白、本院公務電話紀
    錄表、車牌號碼為000-0000車輛詳細資料報表」外，其餘均
    與檢察官起訴書之記載相同，茲引用之（如附件）。另補充
    ：又被告有犯罪事實欄一所載論罪科刑執行之情形，此有臺
    灣苗栗地方檢察署刑案資料查註紀錄表及臺灣高等法院被告
    前案紀錄表各1 份在卷可查，其受有期徒刑執行完畢後，5 
    年之內再犯有期徒刑以上刑之本罪，為累犯；另基於累犯者
    有其特別惡性及對刑罰反應力薄弱等立法理由，一律須加重
    最低本刑，於不符合刑法第59條所定要件之情形下，致生行
    為人所受之刑罰超過其所應負擔罪責之個案，其人身自由因
    此遭受過苛之侵害部分，對人民受憲法第8 條保障之人身自
    由所為限制，不符憲法罪刑相當原則，牴觸憲法第23條比例
    原則，是為避免發生上述罪刑不相當之情形，法院就該個案
    應依本解釋意旨，裁量是否加重最低本刑，此有司法院釋字
    第775 號解釋文可參。本院審酌被告前因犯罪而經徒刑執行
    完畢後，理應產生警惕作用，能因此自我控管，不再觸犯有
    期徒刑以上之罪，卻故意再犯與前罪罪質類似之本案之加重
    竊盜及竊盜罪，足見被告有其特別惡性，且前罪之徒刑執行
    無成效，對於刑罰之反應力顯然薄弱等一切情節，認有必要
    應依刑法第47條第1 項規定加重其刑（依據司法院頒布之刑
    事判決精簡原則，主文得不記載累犯）。　　　
二、爰審酌被告為民國00年0月00日出生，教育程度為高職畢業
    ，此為被告於本院審理時所坦認(見本院111年度易字第35號
    卷第103頁)；其為智識成熟之成年人，竟不知進取，為貪圖
    小利竟任意竊取他人之物品，造成被害人等受有財物損失，
    及其犯罪後尚能坦認犯行，態度尚可，迄今未能與被害人等
    達成和解及被告於本院審理時所自述其從事旅館防疫人員工
    作，月薪約新臺幣(下同)36,000元之經濟狀況、其已離婚，
    尚須給付子女之扶養費用之家庭狀況等一切情狀(見本院111
    年度易字第35號卷第103至104頁)，分別量處如主文所示之
    刑，又就得易科罰金部分，審酌其年齡、職業、收入、社會
    地位等節，並依刑法第41條第1 項前段之規定，諭知易科罰
    金之折算標準如主文所示，以資儆懲
三、沒收部分：
  ㈠按犯罪所得，屬於犯罪行為人者，沒收之；前二項之沒收，
    於全部或一部不能沒收或不宜執行沒收時，追徵其價額；第
    一項及第二項之犯罪所得，包括違法行為所得、其變得之物
    或財產上利益及其孳息；前條犯罪所得及追徵之範圍與價額
    ，認定顯有困難時，得以估算認定之；第38條之追徵，亦同
    ，刑法第38條之1第1項前段、第3項、第4項、第38條之2第1
    項、第2項分別定有明文。
　㈡另被告本案犯罪所得即未扣案之現金6,000元、3,200元、LV
    皮夾1個，其中現金部分業據被告所稱業經其花用殆盡，另L
    V皮夾1個業經其丟棄等語（見本院111年度易字第35號卷第1
    03頁），且均未扣案，依卷內證據，僅足認定被告犯罪所得
    為未扣案之現金合計9,200元、LV皮夾1個，而無「其變得之
    物或財產上利益及其孳息」，復無證據足認被告已將其犯罪
    所得轉給第三人，故自均應認仍屬被告所有；又被害人吳怡
    陵雖在警詢中表示遭竊之LV皮夾1個價值約3萬元，亦僅係表
    明上開遭竊之LV皮夾1個折算現金後之約略價值，至多可供
    作為日後不能或不宜執行沒收時，據以估算上開直接犯罪所
    得之替代價額，而不能率將估算價值之3萬元誤為被告前揭
    竊盜犯行之直接利得，而作為義務沒收之標的。故本件被告
    竊盜犯行所得財物即現金9,200元、LV皮夾1個，雖均未扣案
    ，然無積極證據足以證明業經被告移轉予他人或處分，仍屬
    被告所有之犯罪所得，應依現行刑法第38條之1第1 項前段
    之規定宣告沒收，並依同條第3 項之規定，於全部或一部不
    能沒收或不宜執行沒收時，追徵其價額。　　　
據上論斷，應依刑事訴訟法第273 條之1 第1 項、第299 條第1
項前段、第310 條之2 、第454 條第2 項、第450 條第1 項，判
決如主文。
本案經檢察官呂宜臻、林宜賢提起公訴，檢察官吳宛真到庭執行
職務。
中　　華　　民　　國　　111 　年　　3 　　月　　30　　日
                  刑事第一庭  法  官  許蓓雯
以上正本證明與原本無異。　　　　　　　　　　　　　　　　如不服本判決應於收受判決後20日內向本院提出上訴書狀，並應敘述具體理由。其未敘述上訴理由者，應於上訴期間屆滿後20日內向本院補提理由書(均須按他造當事人之人數附繕本)「切勿逕送上級法院」。告訴人或被害人如對本判決不服者，應具備理由請求檢察官上訴，其上訴期間之計算係以檢察官收受判決正本之日期為準。　　　　　　　　　
                              書記官  蔡孟穎
中　　華　　民　　國　　111 　年　　3 　　月　　30　　日
附錄本判決論罪科刑法條
刑法第320條第1項
意圖為自己或第三人不法之所有，而竊取他人之動產者，為竊盜
罪，處5年以下有期徒刑、拘役或5百元以下罰金。
中華民國刑法第321條
犯前條第1項、第2項之罪而有下列情形之一者，處6月以上5年以
下有期徒刑，得併科50萬元以下罰金：
一、侵入住宅或有人居住之建築物、船艦或隱匿其內而犯之。
二、毀越門窗、牆垣或其他安全設備而犯之。
三、攜帶兇器而犯之。
四、結夥三人以上而犯之。
五、乘火災、水災或其他災害之際而犯之。
六、在車站、港埠、航空站或其他供水、陸、空公眾運輸之舟、
    車、航空機內而犯之。
前項之未遂犯罰之。